臺灣高等法院高雄分院民事判決
110年度上字第281號
上  訴  人  許沛莉    住○○市○○區○○○路○段000巷00                        號
訴訟代理人  許雅芬律師            
            蔡宜君律師                  
上  訴  人  王美玉    

訴訟代理人  蔡將葳律師                
上列當事人間請求給付租金等事件，兩造對於中華民國110年9月
13日臺灣屏東地方法院109年度訴字第460號第一審判決各自提起
上訴，本院於111年10月5日言詞辯論終結，判決如下：
    主  文
原判決關於：㈠核定兩造間就坐落屏東縣○○鄉○○段○○○地號土地租
金，超過如附圖所示編號357 、357 ⑴、357 ⑷部分之租賃契約，
自民國一○九年七月三十日起算每月金額如附表一「核定租金數
額」欄所示；㈡命上訴人王美玉給付上訴人許沛莉租金，超過如
附圖所示編號357 、357 ⑴、357 ⑷部分之租賃契約，自民國一○
九年七月三十日起至上開租賃關係終止之日止，按月給付上訴人
許沛莉如附表一「按月應給付數額」欄所示之金額；㈢駁回上訴
人許沛莉後開第三項之訴部分，及該部分假執行之宣告，暨訴訟
費用之裁判均廢棄。
上開廢棄㈠㈡部分，上訴人許沛莉在第一審之訴及假執行之聲請均
駁回。
上開廢棄㈢部分，上訴人王美玉應將坐落屏東縣○○鄉○○段○○○地號
土地如附圖所示編號357⑵、357⑶部分之地上物拆除，將該土地返
還上訴人許沛莉，及自民國一一一年四月三十日起至返還占用上
開土地之日止，按月給付上訴人許沛莉如附表二「按月應給付數
額」欄所示之金額。
許沛莉、王美玉其餘上訴駁回。
第一、二審訴訟費用由上訴人許沛莉負擔四分之一，餘由上訴人
王美玉負擔。
本判決第三項前段所命給付部分，於上訴人許沛莉以新臺幣壹佰
壹拾肆萬元供擔保後得假執行，但上訴人王美玉如以新臺幣參佰
肆拾貳萬參仟元預供擔保，得免為假執行。本判決第三項後段所
命各期給付已到期部分，於上訴人許沛莉、上訴人王美玉各以如
附表三所示之金額供擔保後，得准、免為假執行。
    事實及理由
一、上訴人許沛莉主張：伊為坐落屏東縣○○鄉○○段000地號土地
    （下稱系爭土地）之所有權人，系爭土地如附圖所示編號35
    7、357⑴、357⑵、357⑶及357⑷部分，分別為對造上訴人王美
    玉所有同段4建號門牌號碼為屏東縣○○鄉○○路00號之建物（
    下稱系爭建物）、其設置之池塘、網室菜園、二層樓鴿舍、
    圍牆（下合稱系爭地上物），前經本院105年度上字第211號
    、最高法院108年度台上字第2271號（下合稱前案）確定判
    決認定兩造間就上開占用土地有民法第425條之1所定法定租
    賃關係存在。惟兩造間就上開法定租賃關係之租金不能協議
    ，王美玉迄今亦未給付任何租金，依民法第425條之1第2項
    規定，伊得請求法院核定上開法定租賃關係均按各該年度土
    地申報地價10%計算之租金，是編號357、357⑴、357⑵、357⑶
    、357⑷部分回溯自起訴前5年即民國104年6月19日起至109年
    6月18日止之租金核定為505,283元，編號357、357⑴及357⑷
    部分自109年6月19日起至終止租賃關係之日止，應核定每月
    租金為4,873元，並請求王美玉如數給付。又附圖編號357⑵
    及357⑶部分之網室菜園及二層樓鴿舍，均非居住所必要，王
    美玉未依法定租賃關係性質使用系爭土地，伊於起訴前即前
    案訴訟中已就王美玉違反租賃使用方法為反對之意思表示，
    自得依土地法第103條第5款及民法第438條第2項規定，以起
    訴狀繕本送達終止該部分之租賃契約。倘終止不合法，則伊
    再於110年10月8日向王美玉違反租賃使用方法為反對之意思
    表示，於111年4月29日終止該部分之租賃契約。則王美玉於
    終止後占有使用該部分土地即無合法權源，並受有相當於租
    金之不當得利，致伊受有損害，自應拆除網室菜園、鴿舍，
    並返還所占有之土地予伊。且終止前依租賃關係，終止後依
    不當得利之法律關係，請求王美玉自起訴狀繕本送達翌日起
    至返還土地之日止，按月給付4,108元。爰依民法第425條之
    1第2項、第767條第1項及第179條規定，聲明：(一)兩造間
    就系爭土地附圖編號357、357⑴、357⑵、357⑶、357⑷部分之
    租賃契約，自104年6月19日起至109年6月18日止之租金，應
    核定為共505,283元，編號357、357⑴、357⑷部分自109年6月
    19日起至租賃契約終止之日止，每月租金應核定為4,873元
    。(二)王美玉就編號357、357⑴、357⑵、357⑶、357⑷部分應
    給付許沛莉租金505,283元，及自起訴狀繕本送達翌日起至
    清償日止，按年息5%計算之利息，暨就編號357、357⑴、357
    ⑷部分自109年6月19日起至租賃契約終止之日止，按月給付
    許沛莉租金4,873元。(三)王美玉應將系爭土地附圖編號357
    ⑵、357⑶部分之地上物除去，將土地返還許沛莉。(四)王美
    玉應自起訴狀繕本送達翌日起至返還土地之日止，按月給付
    許沛莉4,108元。(五)第㈡至㈣項願供擔保，請准宣告假執行
    。
二、王美玉則以：許沛莉起訴前未曾就系爭土地租金數額與伊有
    過任何協議，不得逕行請求法院核定租金及給付租金。又酌
    定地租之訴屬形成之訴，溯及效力僅自請求酌定之意思表示
    時起算，則許沛莉請求核定起訴前5年之租金，及在法院判
    決核定租金前，逕行請求伊給付租金，均於法不合。又系爭
    土地上附圖編號357⑵部分之網室菜園及編號357⑶部分之二層
    樓鴿舍，均經前案確定判決認定在法定租賃關係範圍內，許
    沛莉主張終止上開部分之租賃契約，請求伊除去地上物返還
    土地，並返還不當得利，於法無據。許沛莉請求按申報地價
    年息10%計算租金及不當得利應屬過高，應予以酌減為5%等
    語置辯。
三、原審就許沛莉之訴，判命㈠兩造間就系爭土地附圖編號357、
    357⑴、357⑵、357⑶、357⑷部分之租賃契約，自104年6月19日
    起至109年6月18日止之租金，核定為227,968元；㈡附圖編號
    357、357⑴、357⑷部分之租賃契約，自109年6月19日起之租
    金，核定為每月2,924元；㈢王美玉應給付許沛莉227,968元
    ，及自109年7月31日起至清償日止，按週年利率5%計算之利
    息，暨應自109年7月30日起至前項租賃契約終止之日止，按
    月給付許沛莉2,924元，暨就命王美玉給付且已到期部分為
    准假執行宣告，及命王美玉供擔保後得免為假執行，並駁回
    許沛莉其餘之訴及假執行之聲請。兩造就各自敗訴部分分別
    提起上訴，許沛莉於本院聲明：㈠原判決不利於許沛莉部分
    廢棄。㈡請求核定兩造間就系爭土地附圖編號357、357⑴、35
    7⑵、357⑶、357⑷之租賃契約，自104年6月19日起至109年6月
    18日止之租金，除原審判決核定部分外，應再增加277,315
    元。系爭土地如附圖編號357、357⑴、357⑷自109年6月19日
    起至租賃關係終止日止，每月租金除原審判決核定部分外，
    應再增加1,949元。㈢前項租金，王美玉應再給付許沛莉277,
    315元，及自起訴狀繕本送達之翌日起至清償日止，按年息5
    %計算之利息；並自109年6月19日起至租賃關係終止日止，
    就系爭土地如附圖編號357、357⑴、357⑷，按月除原審判決
    外，應再給付許沛莉租金1,949元。㈣王美玉應將系爭土地如
    附圖編號357⑵、357⑶之地上物拆除並返還土地予許沛莉。㈤
    王美玉應給付許沛莉自起訴狀繕本送達翌日起至返還前項占
    有土地之日止，按月給付許沛莉4,108元。㈥上開第三至五項
    願供擔保，請准宣告假執行。㈦王美玉之上訴駁回。王美玉
    於本院聲明：㈠原判決關於不利於王美玉部分廢棄。㈡上開廢
    棄部分，許沛莉在第一審之訴及假執行之聲請均駁回。㈢許
    沛莉之上訴駁回。㈣如受不利判決，願供擔保請准宣告免為
    假執行。
四、兩造不爭執事項：
　㈠系爭土地及建物於60年9月間由訴外人林明鏡拍賣取得，於63
    年4月間移轉登記為訴外人蘇辛美玉所有。嗣蘇辛美玉於69
    年7月22日將系爭土地售予許沛莉之母劉秀珠並辦畢移轉登
    記。系爭建物則於88年11月29日以夫妻聯合財產更名為由移
    轉登記予訴外人蘇豐吉，蘇豐吉再於99年12月31日以夫妻贈
    與為由移轉登記予王美玉。
　㈡劉秀珠於105年10月9日死亡，系爭土地由許沛莉繼承取得，
    並於106年3月13日登記為許沛莉所有。
　㈢本院以105年度上字第211 號判決（即前案，一審為原審法院
    103年度訴字第508號）理由認定兩造間有民法第425條之1之
    法定租賃關係存在，許沛莉不服提起上訴，業經最高法院以
    108年度台上字第2271號判決駁回其上訴確定。
　㈣前案判決理由認定兩造間法定租賃關係為附圖編號357面積38
    1.88平方公尺之系爭建物、編號357⑴面積19.72平方公尺之
    池塘、編號357⑵面積111.66平方公尺之網室菜園、編號357⑶
    面積230.64平方公尺之二樓鴿舍、編號357⑷面積4.45平方公
    尺之圍牆範圍內。
　㈤上開網室菜園及二樓鵨舍為王美玉於69年7月22日以後搭建。
　㈥王美玉尚未給付許沛莉租金。
　㈦系爭土地申報地價102年1月起每平方公尺1,200元，105年1月
    起每平方公尺1,360元，109年1月起每平方公尺1,440元。
　㈧許沛莉以起訴狀繕本送達為意思表示，終止附圖編號357⑵、3
    57⑶網室菜園及二樓鵨舍之法定租賃關係。
五、兩造之爭點：
　㈠許沛莉請求民法第425條之1第2項核定租金及給付租金，是否
    合法有據？
　㈡許沛莉主張依兩造租賃關係、民法第767條第1項前段及第179
    條規定，請求王美玉拆除網室菜園及二樓鴿舍，是否有據？
    請求給付租金及相當於租金之不當得利，是否有據？
　㈢若㈠、㈡成立，核定租金或相當於租金之不當得利數額若干為
    相當？金額為何？
六、本院之判斷：
　㈠許沛莉請求民法第425條之1第2項核定租金及給付租金，是否
    合法有據？
　⒈按土地及其土地上之房屋同屬一人所有，而僅將土地或僅將
    房屋所有權讓與他人，或將土地及房屋同時或先後讓與相異
    之人時，土地受讓人或房屋受讓人與讓與人間或房屋受讓人
    與土地受讓人間，推定在房屋得使用期限內，有租賃關係。
    其期限不受第449條第1項規定之限制。前項情形，其租金數
    額當事人不能協議時，得請求法院定之。民法第425條之1定
    有明文。次按推定在房屋得使用期限內有租賃關係存在，其
    租金數額，如當事人間不能協議決定，當可訴請法院裁判，
    此為法理之當然解釋。89年5月5日施行之民法第425條之1僅
    係將上開法理明文規定，故上述土地及房屋讓與他人之情形
    ，縱係發生於該條規定施行前，仍應依上開法理即增訂之民
    法第425條之1之內容辦理。原審依據上開法理，認於系爭房
    屋得使用期限內，推定兩造有租賃關係，請求人得訴請法院
    核定租金數額，及因系爭房屋已不堪使用，而認兩造租賃關
    係消滅，被請求人應返還租賃物，均難謂係違背法令（最高
    法院92年度台上字第487號裁定意旨參照）。
　⒉系爭土地及建物於60年9月間由林明鏡拍賣取得，於63年4月
    間移轉登記為蘇辛美玉所有。嗣蘇辛美玉於69年7月22日將
    系爭土地售予劉秀珠並辦畢移轉登記。系爭建物則於88年11
    月29日移轉登記予蘇豐吉，蘇豐吉再於99年12月31日移轉登
    記予王美玉；而劉秀珠於105年10月9日死亡，系爭土地由許
    沛莉繼承取得，並於106年3月13日登記為許沛莉所有之事實
    ，為兩造所不爭執（不爭執事項㈠㈡）。又經前案確定判決理
    由認定兩造間就如附圖編號357即系爭建物、編號357⑴池塘
    、編號357⑵網室菜園、編號357⑶鴿舍及編號357⑷圍牆範圍內
    ，有民法第425條之1之法定租賃關係，亦為兩造不爭執（見
    前揭不爭執事項㈢㈣），應堪認定。
　⒊又按請求法院核定租金之訴，屬形成之訴，僅得自請求核定
    之意思表示時起算，不得請求承租人給付該意思表示前之租
    金。被上訴人提起本件訴訟，請求法院核定租金，一併請求
    上訴人（即承租人）給付核定之租金，則核定租金判決之效
    力，應自請求人請求核定之意思表示時即起訴狀繕本送達對
    造即承租人之日起算，至建物得使用期限為止（最高法院10
    9年度台上字第3068號民事判決參照）。查，許沛莉請求租
    賃關係回溯自起訴前5年至起訴時之租金云云，惟依上所述
    ，應認法定租賃關係之出租人，得請求法院核定租金，係以
    請求核定之意思表示時即起訴狀繕本送達承租人之日起算，
    不得溯及請求核定租金起訴前之租金，並同時請求承租人給
    付該期間租金，則許沛莉自不得請求核定起訴狀繕本送達之
    日前之租金及請求給付該期間之租金。是以，許沛莉請求本
    院核定系爭土地附圖編號357、357⑴、357⑵、357⑶、357⑷部
    分，自起訴前5年（104年6月19日起）至本件起訴狀繕本送
    達之日（即109年7月30日，見原審卷第93頁送達證書）前之
    租金及給付該期間之租金，即屬無據。至其請求核定系爭土
    地附圖所示編號357、357⑴、357⑷部分，自109年7月30日起
    至兩造租賃關係終止之日止之租金，係屬有據；逾此範圍之
    請求，即屬無據。（至附圖編號357⑵、357⑶請求109年7月30
    日起之租金以及不當得利部分，詳如下述。）
　㈡許沛莉主張依兩造租賃關係、民法第767條第1項前段及第179
    條規定，請求王美玉拆除網室菜園及二樓鴿舍，是否有據？
    請求給付租金及相當於租金之不當得利，是否有據？
　⒈按承租人應依約定方法，為租賃物之使用、收益；無約定方
    法者，應以依租賃物之性質而定之方法為之。承租人違反前
    項之規定為租賃物之使用、收益，經出租人阻止而仍繼續為
    之者，出租人得終止契約。租用建築房屋之基地，非因承租
    人違反租賃契約時，出租人不得收回。民法第438條及土地
    法第103條第5款分別設有明文。次按土地法第103條第5款之
    規定，並不排除民法第438條第2項之適用。承租人縱有違反
    約定方法而為租賃物之使用、收益，如未經出租人阻止而仍
    繼續為之者，出租人仍不得終止租約（最高法院69年度台上
    字第660號判決意旨參照）。準此，承租人未依租賃契約而
    為租賃物之使用、收益，經出租人加以阻止仍繼續為之者，
    出租人自得終止租賃契約。再按土地及其土地上之房屋同屬
    一人所有，僅將土地或房屋所有權讓與他人，或將土地及房
    屋同時或先後讓與相異之人，於土地受讓人或房屋受讓人與
    讓與人間，或房屋受讓人與土地受讓人間，得成立租賃關係
    者，須以該房屋於土地或房屋讓與時業已存在，並具相當之
    經濟價值為要件；且其範圍應以房屋占有之土地，及與該部
    分土地之使用有不可分離關係之附屬地（如庭院、走道等）
    為限（最高法院102年度台上字第1508號判決意旨參照）。
　⒉許沛莉主張：王美玉在系爭土地附圖編號357⑵、357⑶部分，
    搭建網室菜園及二層樓鴿舍，非供居住，乃違反租賃契約之
    使用方法等語，王美玉不否認為其搭建，然抗辯：並不違反
    租賃關係之使用方法云云。查：兩造間法定租賃關係之範圍
    ，包括如附圖編號357系爭建物、357⑴池塘、357⑵網室菜園
    、357⑶鴿舍、編號357⑷之圍牆範圍內，已如前述。惟編號35
    7⑵網室菜園、357⑶二樓鴿舍，為王美玉於69年7月22日以後
    搭建，為兩造不爭執（不爭執事項㈤），再據王美玉亦自承
    ：鴿舍當初為其配偶所搭建是養殖信鴿（賽鴿）用，目前半
    閒置中，仍有養鴿，菜園部分係伊種植蔬菜自己食用等語（
    見原審卷第277頁、本院卷第244頁），可見王美玉自承鴿舍
    係為養殖賽鴿之用，菜園種植蔬菜之用，均非供居住使用。
    前案本院判決理由記載：「..357⑵之網室菜園、357⑶之二樓
    鴿舍，於69年7月22日並不存在，業經上訴人（即王美玉）
    陳明在卷……，堪認此為事後所搭建。而搭建菜園、鴿舍難認
    與系爭房屋之合理使用有不可分離之關係，並非租賃關係之
    使用方法，惟上開菜園、鴿舍均在圍牆範圍內，為被上訴人
    （即許沛莉）所是認……，自屬租賃範圍之土地」（見本院卷
    第55頁），可知前案本院判決亦認系爭土地附圖編號357⑵菜
    園、357⑶鴿舍部分，雖在圍牆之內，屬兩造間法定租賃關係
    之範圍，然並非租賃關係之使用方法，復參酌現場照片，系
    爭建物、鴿舍網室菜園均獨立於系爭建物外之地上物（見原
    審卷第137至155頁）。是以，審酌菜園、鴿舍之使用性質、
    目的，與系爭建物係供居住，並無合理使用而屬不可分離關
    係，堪認非屬租賃關係之使用方法，則王美玉在系爭土地如
    附圖編號357⑵、357⑶部分搭建菜園、鴿舍係違反租賃關係之
    使用方法。
　⒊許沛莉固主張：從前案起訴狀及前案判決內容，可知伊於前
    案已就王美玉違反租賃契約之方法而使用系爭土地為阻止、
    反對之意思表示云云；然查許沛莉係於前案原審及上訴於本
    院時均主張王美玉輾轉受有系爭建物所有權移轉登記，期間
    經增建、改建及翻修，占有系爭土地如附圖編號357⑴至⑷部
    分，均屬無權占有等情（見本院卷第47、51頁前案判決），
    惟其係以王美玉無權占有而阻止其占有，而非以違反租賃契
    約之方法反對其搭建，尚難認合於阻止或反對王美玉以違反
    租賃契約之方法而使用系爭土地。則許沛莉並未於本件起訴
    前反對王美玉以違反租賃契約方法使用系爭土地，自不符民
    法第438條第2項規定，依前揭說明，其以本件起訴狀繕本送
    達為終止附圖編號357⑵、357⑶部分之土地租賃契約，即非合
    法。
　⒋許沛莉又主張：倘認於前案並未曾就王美玉違反租賃契約方
    法為反對之意思表示，而本件起訴狀繕本送達為終止租賃契
    約並非合法，則以本件110年10月4日書狀送達向王美玉表示
    反對其違反租賃契約方法使用系爭土地，王美玉迄今仍不拆
    除，則以111年4月28日書狀為終止附圖編號357⑵、357⑶部分
    之土地租賃契約等語。經查，許沛莉以110年10月4日書狀表
    示王美玉於系爭土地搭建如附圖編號357⑵、357⑶之菜園、鴿
    舍，乃違反兩造間租賃契約之使用方法，王美玉應於送達翌
    日起14日內拆除等語（見本院卷第21頁），可認其已向王美
    玉為反對其違反租賃契約使用方法之意思表示，然王美玉於
    110年10月8日收受上開書狀（見本院卷第65頁），仍不為拆
    除而繼續使用（見本院卷第244頁），則許沛莉以111年4月2
    8日書狀（見本院卷第231頁）送達王美玉終止附圖編號357⑵
    、357⑶部分之土地租賃契約，該書狀於同年4月29日送達王
    美玉（見本院卷第317頁掛號回執），為王美玉所不爭執（
    見本院卷第266頁），其終止應屬合法，則自終止後已無法
    定租賃契約關係存在，王美玉占有系爭土地附圖編號357⑵、
    357⑶部分，即無合法權源。是以，許沛莉依民法第767條第1
    項及第179條規定，請求王美玉將系爭土地附圖編號357⑵、3
    57⑶部分之地上物拆除返還占用土地，並給付自終止租賃契
    約後即111年4月30日起至返還占用上開土地之日止，相當於
    租金之不當得利，即屬有據。至於許沛莉依兩造間租賃關係
    ，請求就系爭土地附圖編號357⑵、357⑶部分，自起訴狀繕本
    送達之翌日即109年7月31日（見原審卷第93頁送達證書）起
    ，至租賃契約終止之日即111年4月29日止之租金乙節，則依
    前揭說明（㈠⒊），請求法定核定租金之訴，僅得自請求核定
    之意思表示時起算，不得請求承租人給付該意思表示前之租
    金，然本件許沛莉並未請求核定此期間（即起訴狀繕本送達
    之翌日至租賃契約終止之日）之租金，自不得請求王美玉給
    付該期間之租金。
　㈢若㈠、㈡成立，核定租金或相當於租金之不當得利數額若干為
    相當？金額為何？　　
  ⒈按城市地方房屋之租金，以不超過土地及其建築物申報總價
    年息10%為限。土地法第97條第1項定有明文，並依同法第10
    5條規定，於租用基地建築房屋準用之。又按基地租金之數
    額，除以基地申報地價為基礎外，尚須斟酌基地之位置，工
    商業繁榮之程度，承租人利用基地之經濟價值及所受利益等
    項，並與鄰地租金相比較，以為決定（最高法院109年度台
    上字第1925號判決意旨參照）。查，系爭土地為都市計畫住
    宅區用地，109年、110年度申報地價為每平方公尺為1,440
    元，111年度申報地價為每平方公尺為1,520元，其周圍多為
    農田，至屏東縣里港鄉公所、里港市場、台鐵里港站，車程
    均在4分鐘以內等情，有土地登記謄本、國土測繪圖資服務
    雲、土地使用分區證明及Google地圖、地價謄本附卷可稽（
    見原審卷第73、155、243、267-271頁、本院卷第301頁），
    且系爭建物為磚造平房，王美玉占有使用系爭土地係供居住
    之用等情，為兩造所不爭執，本院審酌系爭土地所在位置，
    距離上開行政機關及車站所在鬧區極近，生活機能甚佳，因
    認兩造間就系爭土地附圖編號357、357⑴、357⑷部分之租金
    及357⑵、357⑶部分相當於租金之不當得利，均應按每平方公
    尺依申報地價年息8%計算始適當。
　⒉承上所述，許沛莉依民法第425條之1第2項規定，就兩造間系
    爭土地附圖編號357、357⑴、357⑷部分，自起訴狀繕本送達
    即109年7月30日起至租賃關係終止之日止之租金，按月應核
    定金額為如附表一「核定租金數額」欄所示，以及請求上開
    租賃關係期間內按月給付金額如附表一「按月應給付數額欄
    」所示部分，逾此範圍之金額，即屬無據。另就附圖編號35
    7⑵、357⑶部分，許沛莉依民法第179條規定，請求王美玉自
    終止租賃契約後即111年4月30日起至返還占用上開土地之日
    止，按月給付相當於租金之不當得利，即如附表二「按月應
    給付數額」欄所示，即屬有據，逾此金額之請求，係屬無據
    。
七、綜上所述，許沛莉依民法第425條之1第2項、第767條第1項
    及第179條規定，請求：㈠核定兩造間租金就系爭土地如附圖
    編號357、357⑴、357⑷部分之租賃契約，自109年7月30日起
    算每月租金如附表一「核定租金數額」欄所示；㈡王美玉應
    給付許沛莉自109年7月30日起至上開租賃關係終止之日止，
    按月給付許沛莉租金如附表一「按月應給付數額」欄所示之
    金額；㈢王美玉應除去系爭土地附圖編號357⑵、357⑶部分之
    地上物並將土地返還予許沛莉，並自111年4月30日起至返還
    占用上開土地之日止，按月給付許沛莉如附表二「按月應給
    付數額」欄所示之金額部分，為有理由，應予准許，逾此部
    分之請求，為無理由，不應准許。原審就上開應准許部分（
    即王美玉應除去系爭土地附圖編號357⑵、357⑶部分之地上物
    並將土地返還予許沛莉，並自111年4月30日起至返還占用上
    開土地之日止，按月給付許沛莉如附表二「按月應給付數額
    」欄所示之金額。）、不應准許部分（即㈠核定兩造間就系
    爭土地租金，超過如附圖編號357 、357 ⑴、357 ⑷部分之租
    賃契約，自109年7月30日起算每月金額如附表一「核定租金
    數額」欄所示；㈡命王美玉給付許沛莉租金，超過如附圖編
    號357 、357 ⑴、357 ⑷部分之租賃契約，自109年7月30日起
    至上開租賃關係終止之日止，按月給付許沛莉如附表一「按
    月應給付數額」欄所示之金額。），各為許沛莉、王美玉不
    利之判決，均屬不當，許沛莉、王美玉分別上訴意旨指摘原
    判決此部分不當，求予廢棄，為有理由，並改判如主文第二
     、三項所示。其餘部分，原審判決分別命王美玉給付及假
    執行宣告、駁回許沛莉請求及假執行聲請，均無不當，兩造
    上訴意旨各指摘此部分判決不當，求予廢棄改判，為無理由
    ，各應予駁回其上訴。又本判決第三項所命給付部分，兩造
    均陳明願供擔保宣告准免假執行，經核均無不合，爰分別酌
    定相當擔保金額准許之，即如主文第六項所示。
八、本件事證已臻明確，兩造其餘之攻擊或防禦方法及所用之證
    據，經本院斟酌後，認為均不足以影響本判決之結果，爰不
    逐一論列，附此敘明。
九、據上論結，兩造上訴均一部有理由、一部無理由，爰判決如
    主文。
中　　華　　民　　國　　111 　年　　10　　月　　19　　日
                            民事第六庭
                                審判長法  官  魏式璧
　                                    法  官  黃悅璇
                                      法  官  郭慧珊
以上正本證明與原本無異。
如對本判決上訴，須於判決送達後20日內向本院提出上訴狀，其
未表明上訴理由者，應於上訴後20日內向本院提出上訴理由書（
均須按他造當事人之人數附繕本）。
上訴時應提出委任律師或具有律師資格之人之委任狀，並依附註
條文規定辦理。如委任律師提起上訴者，應一併繳納上訴審裁判
費。
中　　華　　民　　國　　111 　年　　10　　月　　19　　日
                                      書記官  李采芹

附表一
編號 核定租金 起迄期間 系爭土地如附圖編號357、357⑴、357⑷  基地面積合計 核定每月租金計算式【基地申報地價基地面積年息8％12月】（小數點以下四捨五入） 核定租金數額或（王美玉）按月應給付數額 1 109年7月30日至 110年12月31日 （381.88＋19 .72＋4.45） ㎡＝406.05㎡ 1,440元406.05㎡8％12月＝3,898元 3,898元 2 111年1月1日至 兩造租賃關係終止之日止  1,520元406.05㎡8％12月＝4,115元 4,115元 

附表二
請求不當得利起迄期間 系爭土地如附圖編號357⑵ 、357⑶ 不當得利計算式【基地申報地價基地面積年息8％12月】（小數點以下四捨五入） （王美玉）按月應給付數額 111年4月30日至 王美玉拆除地上物返還占用土地為止 （111.66＋230.64）㎡＝342.3㎡ 1,520元342.3㎡8％12月＝3,469元 3,469元 

附表三:
期間 許沛莉假執行按月應供擔保金額 王美玉免為假執行按月應預供擔保金額 111年4月30日至 王美玉除去地上物返還占用土地為止 1,156元 3,469元